臺灣士林地方法院刑事判決　
110年度易字第619號
公  訴  人  臺灣士林地方檢察署檢察官
被      告  王修宏


上列被告因違反毒品危害防制條例案件，經檢察官提起公訴（11
0年度偵字第16649號），本院判決如下：
　　主    文
王修宏持有第二級毒品，累犯，處拘役拾日，如易科罰金，以新
臺幣壹仟元折算壹日。扣案之甲基安非他命壹包（含包裝袋壹只
，驗餘淨重零點壹壹壹公克）沒收銷燬之。
　　犯罪事實
一、王修宏明知甲基安非他命係毒品危害防制條例第2條第2項第
    2款所稱之第二級毒品，非經主管機關許可，不得持有，竟
    基於持有第二級毒品之犯意，於民國110年4月20日，在不詳
    地點，自真實姓名年籍不詳之人取得第二級毒品甲基安非他
    命1包（淨重0.115公克、驗餘淨重0.111公克）後而持有之
    。嗣於同日15時45分許，駕駛車牌號碼000-0000號自用小客
    車，因違規停車在新北市○○區○○路0段000號前，為警攔查，
    經其同意搜索後，在上開車內中控檯置物處之鐵盒內扣得上
    開甲基安非他命1包，始悉上情。
二、案經臺灣士林地方檢察署檢察官簽分後偵查起訴。
　　理    由
壹、程序部分
    本件認定犯罪事實所引用之所有卷證資料，供述證據部分，
    經當事人於本院審理程序表示同意作為證據（本院卷第60頁
    ），本院審酌上開證據資料作成時之情況，尚無違法不當及
    證明力明顯過低之瑕疵，亦認為以之作為證據應屬適當，爰
    依刑事訴訟法第159條之5第1項規定，認有證據能力；非供
    述證據部分，亦查無證據證明有公務員違背法定程序取得之
    情形，且經本院於審理期日提示與被告辨識而為合法調查，
    亦有證據能力。
貳、實體部分
一、上揭犯罪事實，業據被告王修宏於本院審理時坦承不諱（本
    院卷第61頁），並有新北市政府警察局保安警察大隊搜索扣
    押筆錄、扣押物品目錄表、送驗毒品照片各1份、查獲照片6
    張存卷可稽（臺灣士林地方檢察署110年度毒偵字第1143號
    卷《下稱毒偵卷》第31頁至第35頁、第45頁至第47頁、第121
    頁），而扣案之甲基安非他命1包（淨重0.115公克、驗餘淨
    重0.111公克），經送台灣尖端先進生技醫藥股份有限公司
    檢驗結果，確實含有第二級毒品甲基安非他命成分，有該公
    司110年5月27日毒品證物鑑定分析報告1紙附卷可參（毒偵
    卷第109頁），足見被告之自白與事實相符，可信為真。本
    案事證明確，被告上開犯行堪予認定，應依法論科。
二、論罪科刑之理由
(一)核被告所為，係犯毒品危害防制條例第11條第2項之持有第
    二級毒品罪。起訴書雖誤載被告係於110年2月中旬某日持有
    甲基安非他命之數量為5包，惟此部分業經檢察官於本院審
    理時當庭更正刪除（本院卷第62頁），併此敘明。
(二)被告前因違反毒品危害防制條例案件，經臺灣新竹地方法院
    105年度易字第932號判處有期徒刑6月、6月，應執行有期徒
    刑10月確定，於107年5月12日執行完畢，有臺灣高等法院被
    告前案紀錄表1份附卷可稽（本院卷第9頁至第36頁），其受
    有期徒刑之執行完畢後5年內，故意再犯本件相同罪質之有
    期徒刑以上之罪，依司法院釋字第775號解釋意旨，認應就
    其本件犯行依刑法第47條第1項之規定加重其刑。
(三)爰以行為人之責任為基礎，審酌被告漠視法令禁制而持有第
    二級毒品，所為對社會治安潛藏有相當之危害，本不宜輕縱
    ，惟念其犯後坦承犯行，態度尚佳，且持有之數量甚微，兼
    衡被告自陳高中肄業之教育程度、為保全、兼職司機、月薪
    約新臺幣3萬至4萬元、已婚、無子女、需照顧中風、無自理
    能力之配偶，及負擔貸款200萬至300萬元之家庭生活經濟狀
    況（本院卷第61頁），經檢察官陳稱從輕處理之意見（本院
    卷第62頁）等一切情狀，量處如主文所示之刑，並諭知易科
    罰金之折算標準。
三、扣案之甲基安非他命1包（驗餘淨重0.111公克），併同無法
    完全析離之包裝袋1只，應依毒品危害防制條例第18條第1項
    前段規定，宣告沒收銷燬，至毒品取樣化驗部分，既已驗畢
    用罄滅失，毋庸諭知沒收銷燬。
據上論斷，依刑事訴訟法第299條第1項前段，毒品危害防制條例
第11條第2項、第18條第1項前段、刑法第11條、第47條第1項、
第41條第1項前段，判決如主文。
本案經檢察官吳爾文提起公訴，檢察官林在培到庭執行職務。
中　　華　　民　　國　　111 　年　　1 　　月　　19　　日
                  刑事第六庭  法　官　李欣潔
以上正本證明與原本無異。
如不服本判決應於收受送達後20日內向本院提出上訴書狀，並應
敘述具體理由。其未敘述上訴理由者，應於上訴期間屆滿後20日
內向本院補提理由書（均須按他造當事人之人數附繕本）「切勿
逕送上級法院」。
                               書記官 蔡秉芳
中　　華　　民　　國　　111 　年　　1 　　月　　25　　日

附錄本案論罪科刑法條
毒品危害防制條例第11條
持有第一級毒品者，處3年以下有期徒刑、拘役或新臺幣30萬元
以下罰金。
持有第二級毒品者，處2年以下有期徒刑、拘役或新臺幣20萬元
以下罰金。
持有第一級毒品純質淨重十公克以上者，處1年以上7年以下有期
徒刑，得併科新臺幣1百萬元以下罰金。
持有第二級毒品純質淨重二十公克以上者，處6月以上5年以下有
期徒刑，得併科新臺幣70萬元以下罰金。
持有第三級毒品純質淨重五公克以上者，處2年以下有期徒刑，
得併科新臺幣20萬元以下罰金。
持有第四級毒品純質淨重五公克以上者，處1年以下有期徒刑，
得併科新臺幣10萬元以下罰金。
持有專供製造或施用第一級、第二級毒品之器具者，處1年以下
有期徒刑、拘役或新臺幣10萬元以下罰金。